vi: Đặc điểm nội thất dành cho trẻ sơ sinh/trẻ tập đi: Điều chỉnh được chiều cao; Bao gồm tấm lót thay tã; Chuyển đổi; Có đệm; Dễ vệ sinh; Thân thiện với môi trường; Có thể gập lại; Lan can; Bánh xe có thể khóa; Âm nhạc; Ánh sáng ban đêm; Lớp ngoài không độc hại; Xách tay; Cơ chế lắc lư; Dây đeo an toàn; Sử dụng không gian hiệu quả; Tùy chọn lưu trữ; Chắc chắn; Rung; Chống thấm nước; Khác
bg-BG: Характеристики на мебелите за бебета/малки деца: Регулируема височина; Включена подложка за повиване; Кабриолет; Възглавници; Лесен за почистване; Екологично чист; Сгъваем; Защитни перила; Заключващи се колела; Музика; Нощна лампа; Нетоксично покритие; Преносим; Люлеещ механизъм; Предпазна лента; Ефективно използване на пространството; Опции за съхранение; Здрав; Вибрации; Водоустойчив; Други
hu: Csecsemőknek/Kisgyermekeknek készült bútorok jellemzői: Állítható magasság; Pelenkázóbetét mellékelve; Átalakítható; Párnázott; Könnyen tisztítható; Környezetbarát; Összecsukható; Védőkorlátok; Rögzíthető kerekek; Zene; Éjszakai fény; Nem mérgező felületkezelés; Hordozható; Ringató mechanizmus; Biztonsági heveder; Helytakarékos; Tárolási lehetőségek; Stabil; Rezgés; Vízálló; Egyéb
sv: Detaljer för baby- och småbarnsmöbler: Justerbara höjd; Skötunderlägg ingår; Konvertibel; Dämpad; Lätt att rengöra; Miljövänlig; Vikbar; Skyddsräcken; Låsbara hjul; Musik; Nightlight; Giftfri finish; Bärbar; Gungmekanism; Säkerhetsrem; Utrymmeseffektiv; Förvaringsalternativ; Kraftig; Vibration; Vattensäker; Annat
lt-LT: Baldų kūdikiams / mažiems vaikams savybės: Reguliuojamas aukštis; Su vystymo lenta; Transformuojami; Paminkštinti; Lengvai valomi; Ekologiški; Sulankstomi; Apsauginiai turėklai; Rakinami ratai; Muzikiniai; Naktinė lemputė; Netoksiška apdaila; Nešiojami; Sūpavimo mechanizmas; Saugos diržas; Taupantys vietą; Patogūs sandėliuoti; Patvarūs; Vibruojantys; Atsparūs vandeniui; Kita
nb: Møbelsettfunksjoner for baby og småbarn: Regulerbar høyde; Skiftepute inkludert; Omformbar; Polstring; Lett å rengjøre; Miljøvennlig; Sammenleggbar; Rekkverk; Låsbare hjul; Musikk; Nattlys; Giftfri finish; Bærbar; Vippemekanisme; Sikkerhetsstropp; Plasseffektiv; Oppbevaringsalternativer; Robust; Vibrasjon; Vannsikker; Annen
pl: Charakterystyka mebli dla dzieci i niemowląt: Regulowana wysokość; Przewijak w zestawie; Wymienna; Poduszkowy; Łatwy do czyszczenia; Przyjazna dla środowiska; Składane; Odbojnice; Blokowane koła; Muzyczne; Lampka nocna; Nietoksyczne wykończenie; Przenośny; Mechanizm kołysania; Pasek zabezpieczający; Oszczędność miejsca; Opcje przechowywania; Solidna; Drgania; Wodoszczelny; Pozostałe
sk-SK: Vlastnosti dojčenského nábytku: Nastaviteľná výška; Vrátane prebaľovacej podložky; Kabriolet; Čalúnený; Ľahko sa čistí; Ekologický; Skladací; Zábradlia; Uzamykateľné kolieska; Hudba; Nočné svetlo; Netoxická povrchová úprava; Prenosný; Hojdací mechanizmus; Bezpečnostný popruh; Efektívne využitie priestoru; Možnosti ukladania; Pevný; Vibrácie; Vodotesný; Iné
fi: Vauvojen ja leikki-ikäisten huonekalusetit: Säädettävä korkeus; Vaihtotyyny mukana; Muunnettava; Pehmustettu; Helppo puhdistaa; Ympäristöystävälliset; Taitettava; Suojakaiteet; Lukittavat pyörät; Musiikki; Yövalo; Myrkytön viimeistely; Siirrettävät; Keinumekanismi; Turvavyö; Tilatehokas; Säilytysvaihtoehdot; Tukeva; Värinä; Vedenkestävä; Muu
zh-TW: 嬰幼兒家具特點: 高度可調; 含換尿布墊; 可轉換; 緩衝式; 易於清潔; 環保; 可折疊; 護欄; 輪子可上鎖; 音樂; 小夜燈; 無毒飾面; 可攜式; 搖擺機制; 安全背帶; 節省空間; 儲存選項; 堅固; 振動; 防水; 其他
ko: 영유아 가구 기능: 조절식 높이; 교체용 패드 포함; 컨버터블; 쿠셔닝; 청소가 용이함; 친환경; 접이식; 가드레일; 잠금 가능 바퀴; 음악; 야간 조명; 무독성 마감; 이동식; 흔들림 메커니즘; 안전끈; 공간 효율성; 저장 옵션; 견고함; 진동; 방수; 기타
tr: Bebek ve Küçük Çocuk Mobilyalar: Ayarlanabilir yükseklik; Değiştirme pedi dahil; Dönüştürülebilir; Yastıklı; Kolay temizlenebilir; Çevre dostu; Katlanabilir; Korkuluklar; Kilitlenebilir tekerlekler; Müzik; Gece lambası; Toksik olmayan yüzey; Taşınabilir; Sallanma mekanizması; Emniyet kayışı; Alan verimli; Depolama seçenekleri; Sağlam; Titreşim; Su geçirmez; Diğer
ja: ベビー/幼児用家具: 高さ調節可能; 交換パッド付属; コンバーチブル; クッション; お手入れしやすい; 環境に優しい; 折りたたみ式; ガードレール; ロック可能ホイール; 音楽; 夜間灯; 無毒性仕上げ; ポータブル; ロッキングメカニズム; 安全ストラップ; 省スペース; ストレージオプション; 頑丈; 振動; 防水; その他
en: Baby/Toddler furniture features: Adjustable height; Changing pad included; Convertible; Cushioned; Easy to clean; Eco friendly; Foldable; Guardrails; Lockable wheels; Music; Nightlight; Non-toxic finish; Portable; Rocking mechanism; Safety strap; Space efficient; Storage options; Sturdy; Vibration; Waterproof; Other
pt-BR: Recursos de móveis para bebês/crianças: Altura ajustável; Trocador incluído; Conversível; Acolchoado; Fácil de limpar; Ecológico; Dobrável; Grades de proteção; Rodinhas com trava; Música; Luz noturna; Acabamento não tóxico; Portátil; Mecanismo de balanço; Cordão de segurança; Ocupação eficiente do espaço; Opções de armazenamento; Resistente; Vibração; À prova d'água; Outro
cs: Vlastnosti nábytku pro miminka a batolata: Nastavitelná výška; Včetně přebalovací podložky; Konvertibilní; Polstrované; Snadno čistitelné; Ekologicky šetrné; Skládací; Zábradlí; Uzamykatelná kolečka; Hudba; Noční světlo; Netoxická povrchová úprava; Přenosné; Houpací mechanismus; Bezpečnostní popruh; Efektivní využití prostoru; Úložiště; Robustní; Vibrace; Voděodolný; Jiné
pt-PT: Características de mobiliário de bebé e criança: Altura ajustável; Almofadas de troca incluídas; Conversível; Almofadado; Fácil de limpar; Ecológico; Dobrável; Guarda-corpos; Rodas com fechadura; Música; Luz noturna; Acabamento não tóxico; Portáteis; Mecanismo de oscilação; Alça de segurança; Espaço eficiente; Opções de armazenamento; Robusto; Vibração; Impermeável; Outro
de: Baby-/Kleinkindmöbel-Funktionen: Verstellbare Höhe; Wickelauflage inklusive; Konvertierbar; Gepolstert; Einfach zu säubern; Umweltfreundlich; Klappbar; Schutzgeländer; Feststellbare Räder; Musik; Nachtlicht; Ungiftiges Finish; Tragbar; Wippmechanismus; Fangriemen; Platzsparend; Lageroptionen; Robust; Vibration; Wasserdicht; Sonstiges
th: คุณลักษณะของเฟอร์นิเจอร์สำหรับทารก/เด็กเล็ก: ปรับความสูงได้; มีแผ่นรองเปลี่ยนผ้าอ้อม; ปรับรูปแบบได้; มีแผ่นรองรับน้ำหนัก; ทำความสะอาดง่าย; เป็นมิตรต่อสิ่งแวดล้อม; แบบพับได้; ราวกั้น; ล้อล็อคได้; ดนตรี; โหมดกลางคืน; เคลือบแบบปลอดสารพิษ; แบบพกพา; กลไกการโยก; สายรัดเพื่อความปลอดภัย; ประหยัดพื้นที่; ตัวเลือกการจัดเก็บ; แข็งแรง; การสั่นสะเทือน; กันน้ำ; อื่นๆ
sl-SI: Lastnosti pohištva za dojenčke in malčke: Nastavljiva višina; Priložena previjalna podloga; Pretvorljivo; Oblazinjeno; Enostavno za čiščenje; Okolju prijazno; Zložljivo; Zaščitne ograje; Kolesa z možnostjo zaklepanja; Glasba; Nočna lučka; Nestrupen zaključek; Prenosno; Gugalni mehanizem; Varnostni pas; Prostorsko učinkovito; Možnosti shranjevanja; Trdno; Vibracije; Vodoodporno; Drugo
es: Características del mobiliario para niños pequeños/bebés: Altura regulable; Cambiador incluido; Convertible; Acolchado; Fácil de limpiar; Ecológico; Plegable; Barandillas; Ruedas con freno integrado; Música; Luz nocturna; Acabado no tóxico; Portátil; Mecanismo de balanceo; Correa de seguridad; Eficiencia de espacio; Opciones de almacenamiento; Resistente; Vibración; Impermeable; Otros
nl: Kenmerken baby-/peutermeubilair: Verstelbare hoogte; Verschoonkussen inbegrepen; Converteerbaar; Gedempt; Makkelijk schoon te maken; Milieuvriendelijk; Inklapbaar; Vangrails; Vergrendelbare wielen; Muziek; Nachtlicht; Geen giftige afwerking; Draagbaar; Schommelmechanisme; Veiligheidsriem; Ruimtebesparend; Opbergmogelijkheden; Stevig; Trillingen; Waterdicht; Andere
fr: Caractéristiques des meubles pour bébé/enfant en bas âge: Hauteur réglable; Tapis à langer inclus; Convertible; Rembourré; Facile à nettoyer; Respectueux de l’environnement; Pliable; Garde-corps; Roues verrouillables; Musique; Veilleuse; Finition non toxique; Portable; Mécanisme à bascule; Sangle de sécurité; Efficacité en termes d’espace; Possibilités de rangement; Robuste; Vibration; Imperméable; Autre
da: Funktioner for møbler til babyer og småbørn: Justerbar højde; Puslepude medfølger; Konvertibel; Polstret; Nem at rengøre; Miljøvenlig; Sammenfoldelig; Gelænder; Låsbare hjul; Musik; Nattelys; Ikke-giftig finish; Transportabel; Vippemekanisme; Sikkerhedsrem; Pladseffektiv; Opbevaringsmuligheder; Robust; Vibration; Vandtæt; Andet
hr-HR: Značajke namještaja za bebe / malu djecu: Podesiva visina; Uključuje podlogu za presvlačenje; Promjenjivog oblika; Podstavljeno; Jednostavno čišćenje; Ekološki prihvatljivo; Sklopivo; Zaštitna ograda; Kotači koji se mogu zaključati; Glazba; Noćno svjetlo; Netoksičan završni sloj; Prijenosno; Mehanizam ljuljanja; Sigurnosni remen; Prostorno učinkovito; Mogućnosti pohrane; Čvrsto; Vibracija; Vodootporno; Ostalo
ru: Характеристики детской мебели: Регулируемая высота; Подкладка для пеленания в комплекте; Трансформер; Мягкий; Легко поддается чистке; Экологически чистый; Складной; С ограждениями; Колеса с блокировкой; Музыка; Ночник; Нетоксичная отделка; Портативный; Механизм качания; Ремень безопасности; Занимает мало места; Места для хранения; Прочный; Вибрация; Водонепроницаемый; Другое
zh-CN: 婴幼儿家具特点: 可调高度; 带换尿布垫; 可转换; 加衬垫; 易于清洁; 环保; 折叠式; 护栏; 可锁轮; 音乐; 小夜灯; 无毒抛光; 便携式; 摇动装置; 安全带; 省空间; 多种收纳选择; 结实; 振动; 防水; 其他
el: Χαρακτηριστικά βρεφικών/παιδικών επίπλων: Ρυθμιζόμενο ύψος; Περιλαμβάνεται αλλαξιέρα; Πολυχρηστικό; Με επένδυση; Εύκολο στο καθάρισμα; Φιλικό προς το περιβάλλον; Αναδιπλούμενο; Προστατευτικά κάγκελα; Τροχοί που κλειδώνουν; Μουσική; Νυχτερινό φως; Μη τοξικό φινίρισμα; Φορητό; Μηχανισμός λικνίσματος; Λουρί ασφαλείας; Εξοικονόμηση χώρου; Επιλογές αποθήκευσης; Στιβαρό; Δόνηση; Αδιάβροχο; Άλλο
it: Funzionalità dei mobili per neonati/bambini piccoli: Altezza regolabile; Blocco per appunti incluso; Convertibile; Con imbottitura; Vestibilità facilitata; Ecologico; Pieghevole; Guardrail; Ruote bloccabili; Musica; Luce notturna; Finitura atossica; Portatile; Meccanismo oscillante; Cinghia di sicurezza; Efficiente in termini di spazio; Opzioni di archiviazione; Robusto; Vibrazione; Impermeabile; Altro
ro-RO: Caracteristici mobilier pentru bebeluși/copii mici: Înălțime reglabilă; Saltea de schimbat scutece inclusă; Convertibil; Amortizat; Ușor de curățat; Ecologic; Pliabil; Balustrade; Roți blocabile; Muzică; Lumină nocturnă; Finisaj non-toxic; Portabil; Mecanism de balansare; Curea de siguranță; Utilizarea eficientă a spațiului; Opțiuni de depozitare; Robust; Vibrații; Impermeabil; Altele